臺灣臺南地方法院民事裁定　　　　　　　　94年度訴字第90號
反訴原告即
被　　　告　　己○○
　　　　　　　甲○○
　　　　　　　乙○○
上列三人
訴訟代理人　　庚○○　　送達處.
　　　　　　　癸○○　　住台南.
反訴被告即
原　　　告　　丙○○　　住台南.
反訴被告即
被　　　告　　壬○○　　住南投.
　　　　　　　辛○○○　住台南.
　　　　　　　丁○○　　住台北市士林區○○○路○段122號3
　　　　　　　 　　　　　 樓.
　　　　　　　戊○○　　住同上.
上列當事人間請求分割共有物等事件，被告己○○、甲○○、乙○○提起反訴，本院裁定如下：
    主  文
反訴駁回。
反訴訴訟費用由反訴原告負擔。
    理  由
一、按「被告於言詞辯論終結前，得在本訴繫屬之法院，對於原
    告及就訴訟標的必須合一確定之人提起反訴。」、「當事人
    意圖延滯訴訟而提起反訴者，法院得駁回之」，民事訴訟法
    第259條、第260條第3項分別定有明文。
二、反訴原告即本訴被告己○○、甲○○、乙○○提起反訴主張
    ：
（一）坐落台南縣善化鎮善段一二七一地號之祖產土地，先由鄭
      春松、鄭清水於民國85年4月27日，將鄭春松、鄭清水所
      有之系爭六筆土地之三千分之一部分，以贈與原因，分別
      贈與登記在鄭林清花（即鄭春松之妻）、反訴被告辛○○○（即鄭清水之妻）二人之名下，使在人數上超過土地共
      有人之二分之一。準此，本件系爭土地就上開部分未參予
      在本件分割，顯然依法未合。
（二）反訴被告丙○○不實指稱反訴原告己○○等不僅不請求分
      割，且就履行協議書一直興訟，而致未能請求分割，自不
      能歸責予反訴被告丙○○及壬○○等共有人．．．云云，
      反訴原告甲○○、己○○、乙○○予以否認，反係反訴被
      告辛○○○等拒不履行系爭協議書，如期辦理系爭土地分
      割。按民法第 231條明文規定：「債務人遲延者，債權人
      得請求其賠償因遲延而生之害。前項債務人在遲延中，對
      於因不可抗力而生之損害，亦應負責。」民法第 334條規
      定：「二人互負債務，而其給付種類相同，並均屆清償期
　    日，各得以其債務，與他方之債務，互為抵銷。」查系爭
      協議書係86年9月18日簽訂迄今，長達8年，期間逢房地產
      不景氣，價格暴跌，如以當時地價每坪新台幣（下同）
      235,000元，目前已降至每坪12萬元左右，每坪差價達
      115,000元，如以24計算，被告己○○等損失即達276萬元
      ，致使反訴原告己○○、乙○○、甲○○等蒙受重大損失
      。揆諸上開條文，反訴原告己○○、乙○○、甲○○自得
      依法請求反訴被告丙○○、辛○○○等賠償因遲延而生之
      損害276萬元及互為抵銷。則反訴被告丙○○、辛○○○
      等自不得再請求反訴原告己○○等共同給付641,209元，
      反訴原告己○○、乙○○、甲○○自得請求反訴被告賠償
      641,209元。
（三）並聲明：反訴被告（反訴起訴狀誤載為反訴原告）丙○○
      、辛○○○、壬○○、丁○○、戊○○應共同給付反訴原
      告己○○、乙○○、甲○○641,209元。
三、查本訴之原告僅有丙○○一人，而反訴原告提起反訴，以本
    訴原告丙○○、被告壬○○、鄭翁美、丁○○、戊○○為反
    訴被告，已違前述民事訴訟法第259條之規定。又本件反訴
    原告提起反訴並未繳納裁判費，其所提反訴尚未合法係屬本
    院，且反訴原告直至本訴最後一次言詞辯論期日即辯論將近
    終結時，始行提起，顯係意圖延滯訴訟而提起，依民事訴訟
    法第260條第3項規定，亦不應准許。
四、依民事訴訟法第249條第1項第6款、第95條、第78條、第85
    條第1項前段，裁定如主文。
中　　華　　民　　國　　94　　年　　8 　　月　　18　　日
                     民事第四庭    法　官　翁金緞
以上正本係照原本作成
如對本裁定抗告須於裁定送達後10日內向本院提出抗告狀，並應
繳納抗告費新台幣1,000元整。
中　　華　　民　　國　　94　　年　　8 　　月　　18　　日
                                   書記官  莊淑雅
